【裁判字號】    99,交簡上,26
【裁判日期】    991231
【裁判案由】    過失重傷害
【裁判全文】
臺灣基隆地方法院刑事判決            99年度交簡上字第26號
上  訴  人  臺灣基隆地方法院檢察署檢察官
上  訴  人
即  被  告  陳國豐
選任辯護人  黃丁風律師
            黃雅羚律師
上列上訴人即被告因過失傷害案件，不服本院99年度基交簡字第
341 號，民國99年6 月10日第一審簡易判決（聲請簡易判決處刑
案號：臺灣基隆地方法院檢察署99年度偵字第2099號），提起上
訴，本院管轄第二審之合議庭判決如下：
    主  文
上訴駁回。
    事實及理由
一、本案經本院審理結果，認第一審以上訴人即被告陳國豐係犯
    刑法第284 條第1 項後段過失傷害人致重傷罪，並依刑事訴
    訟法第449 條第1 項前段、第454 條第2 項，刑法第284 條
    第1 項後段、第62條前段、第41條第1 項前段，刑法施行法
    第1 條之1 ，判處有期徒刑五月，如易科罰金，以新臺幣1
    千元折算1 日，其認事用法及量刑均無不當，應予維持，並
    引用原審簡易判決書所記載之事實、證據及理由及應適用之
    法條（詳如附件）。
二、訊據上訴人即被告陳國豐對於騎乘機車駛至上開路段為超車
    而駛入對向車道，被告一時閃煞不及，所騎機車之左後車身
    碰撞告訴人林文卿所騎機車之左前車身，致使告訴人人車倒
    地後，受有外傷性雙側腦出血、顱骨骨折、腦腫脹合併意識
    不清，並導致右側肢體癱瘓、不能言語等重傷害等情，並不
    爭執，並有卷附長庚醫療財團法人基隆長庚紀念醫院99 年3
    月18日函暨附件（病歷）、診斷證明書、病症暨失能診斷證
    明書、病危通知單、被害人受傷後照片、基隆市○○○道路
    交通事故初步分析研判表、機車照片、道路交通事故現場圖
    、臺灣基隆地方法院檢察署99年4 月26日勘查筆錄及所附之
    照片、路口監視器翻拍照片、辯護人提出之光碟、基隆地檢
    署辦案公務電話紀錄表、道路交通事故肇事人自首情形紀錄
    表、證號查詢機車駕駛人查詢單、道路交通事故照片黏貼紀
    錄表、基隆市警察局舉發違反道路交通管理事件通知單、道
    路交通事故現場草圖、道路交通事故調查報告表(一)、(二)、道
    路交通事故談話紀錄表、臺灣省基宜區車輛行車事故鑑定委
    員會99年11月11日鑑定意見書、辯護人提出之機車照片在卷
    可資佐證，事證明確，其過失傷害犯行應堪認定。
三、核被告所為，係犯刑法第284 條第1 項後段之過失傷害人致
    重傷罪。原審審酌被告陳國豐貿然跨越對向車道超車，致與
    被害人林文卿直行之機車發生碰撞，其過失情節非輕，而導
    致被害人受有如附件犯罪事實欄所示之傷害，且被告與代行
    告訴人林添寶多次調解，仍未能就賠償金額達成共識，以致
    迄今仍未和解等一切情狀量處被告有期徒刑5 月，並諭知易
    科罰金之折算標準，經核其認事及用法並無違誤，量刑亦屬
    恰當，應予維持，檢察官上訴指摘原審簡易判決不當量刑過
    輕，被告指原審判決量刑過重，均無理由，均應予駁回。
據上論斷，應依刑事訴訟法第455 條之1 第1 項、第3 項、第36
8 條、第373 條，判決如主文。
本案經檢察官翁春鈴到庭執行職務。
中    華    民    國    99    年    12    月    31    日
                  刑事第四庭審判長法  官  鄭景文
                                  法  官  施添寶
                                  法  官  黃永定
以上為正本係照原本作成。
本件判決不得上訴。
中    華    民    國    99    年    12    月    31    日
                                  書記官  劉珍珍
附件：
臺灣基隆地方法院刑事簡易判決      99年度基交簡字第341號
聲  請  人    臺灣基隆地方法院檢察署檢察官
被      告    陳國豐    男  37歲（民國○○年○○月○○日生）
                        身分證統一編號：Ｚ000000000號
                        住基隆市○○區○○街75號
上列被告因過失重傷害案件，經檢察官聲請以簡易判決處刑（99
年度偵字第2099號），本院判決如下：
    主  文
陳國豐因過失致重傷，處有期徒刑伍月，如易科罰金，以新台幣
壹仟元折算壹日。
    事實及理由
一、本件犯罪事實、證據及應適用之法條均引用如附件檢察官聲
    請簡易判決處刑書之記載。
二、論罪科刑：
  (一)核被告陳國豐所為，係犯刑法第284 條第1 項後段之過失傷
    害人致重傷罪。
  (二)又被告陳國豐於車禍發生後，其過失重傷害犯行未為有追訴
    權限機關公務員發覺前，即向到場處理車禍事故之警員表示
    其為肇事機車駕駛人，自首而受裁判之事實，有基隆市○○
    ○道路交通事故肇事人自首情形紀錄表1 份在卷可稽，爰依
    刑法第62條前段規定減輕其刑。
  (三)爰審酌被告陳國豐貿然跨越對向車道超車，致與被害人林文
    卿直行之機車發生碰撞，其過失情節非輕，而導致被害人受
    有如附件犯罪事實欄所示之傷害，且被告與代行告訴人林添
    寶多次調解，仍未能就賠償金額達成共識，以致迄今仍未和
    解等一切情狀量處如主文所示之刑，並諭知易科罰金之折算
    標準，以資懲儆。
三、據上論斷，應依刑事訴訟法第449 條第1 項前段、第454 條
    第2 項，刑法第284 條第1 項後段、第62條前段、第41條第
    1 項前段，刑法施行法第1 條之1 ，逕以簡易判決如主文。
四、如不服本判決，應於送達後10日內向本院提出上訴狀，上訴
    於本院合議庭。
中    華    民    國    99    年    6     月    30    日
                  基隆簡易庭法  官    何怡穎
以上正本證明與原本無異。
如不服本判決，應於判決送達後10日內，向本院提出上訴書狀，
敘述上訴理由，上訴於本院合議庭，並按他造當事人之人數附具
繕本。
中    華    民    國    99    年    6     月    30    日
                            書記官    翁其良
論罪法條：
中華民國刑法第284條
（過失傷害罪）
因過失傷害人者，處 6 月以下有期徒刑、拘役或 5 百元以下罰
金，致重傷者，處 1 年以下有期徒刑、拘役或 5 百元以下罰金
。
從事業務之人，因業務上之過失傷害人者，處 1 年以下有期徒
刑、拘役或 1 千元以下罰金，致重傷者，處 3 年以下有期徒刑
、拘役或 2 千元以下罰金。
附件：
臺灣基隆地方法院檢察署檢察官聲請簡易判決處刑書
                                      99年度偵字第2099號
    被      告  陳國豐  男  37歲（民國○○年○○月○○日生）
                        住基隆市○○街75號
                        國民身分證統一編號：Ｚ000000000號
上列被告因過失傷害案件，業經偵查終結，認為宜聲請以簡易判
決處刑，茲將犯罪事實及證據並所犯法條分敘如下：
        犯罪事實
一、陳國豐於98年11月1日晚上8時3分許，騎乘車牌號碼651-BBD
    號重型機車，沿基隆市○○區○○路北往南方向行駛，駛至
    該路段197號聖心中學前方路口時，本應注意在設有學校、
    醫院標誌或其他設有禁止超車標誌、標線之處所、地段，不
    得超車，且當時情形係天氣晴朗、夜間有照明、路面乾燥、
    無缺陷及障礙物、視距良好，並無不能注意之能事，竟疏未
    注意及此，為超車而駛入對向車道，適林文卿騎乘車牌號碼
    UGJ-583號輕型機車沿同路段南往北方向駛至同路口，陳國
    豐一時閃煞不及，所騎機車之左後車身碰撞林文卿所騎機車
    之左前車身，林文卿人車倒地後，受有外傷性雙側腦出血、
    顱骨骨折、腦腫脹合併意識不清，並導致右側肢體癱瘓、不
    能言語，屬於身體或健康重大不治或難治之重傷害。
二、案經本署指定代行告訴人林添寶告訴偵辦。
        證據並所犯法條
一、證據：（一）被告陳國豐之自白，（二）代行告訴人林添寶
    之指訴，（三）基隆市警察局第四分局道路交通事故現場圖
    、道路交通調查報告表(一)、(二)各1紙、談話紀錄表2份、現場
    暨車損照片12張（參見本署98年度偵字第5461號影卷），（
    四）案發路口之監視錄影光碟1張、本署勘查筆錄1份，（五
    ）長庚醫療財團法人基隆長庚醫院99年3月18日（99）長庚
    院基法字第055號函暨所附病歷資料影本1份、上開醫院98年
    11月1日、11月12日、12月21日診斷證明書各1份，（六）基
    隆市○○○道路交通事故初步分析研判表1紙在卷可資佐證
    ，被告犯嫌已堪認定。
二、核被告陳國豐所為，係犯刑法第284條第1項後段之過失致重
    傷罪嫌。
三、依刑事訴訟法第451條第1項聲請逕以簡易判決處刑。
    此  致
臺灣基隆地方法院基隆簡易庭
中    華    民    國    99    年    5     月    28    日
                              檢  察  官  李吉祥
本件正本證明與原本無異
中    華    民    國    99    年    6     月    1     日
                              書  記  官  趙立慧
附錄本案所犯法條全文
中華民國刑法第284條
（過失傷害罪）
因過失傷害人者，處 6 月以下有期徒刑、拘役或 5 百元以下罰
金，致重傷者，處 1 年以下有期徒刑、拘役或 5 百元以下罰金
。
從事業務之人，因業務上之過失傷害人者，處 1 年以下有期徒
刑、拘役或 1 千元以下罰金，致重傷者，處 3 年以下有期徒刑
、拘役或 2 千元以下罰金。
附記事項：
本件係依刑事訴訟法簡易程序辦理，法院簡易庭得不傳喚被告、
輔佐人、告訴人、告發人等出庭即以簡易判決處刑；被告、被害
人、告訴人等對於告訴乃論案件如已達成民事和解而要撤回告訴
或對非告訴乃論案件認有受傳喚到庭陳述意見之必要時，請即另
以書狀向簡易法庭陳述或請求傳訊。

司法院資訊處製作；財團法人民間司法改革基金會備份。
